臺灣高等法院刑事裁定
110年度抗字第1076號
抗  告  人
即  受刑人  李湘瑋


上列抗告人即受刑人因聲明異議案件，不服臺灣臺北地方法院中
華民國110年6月18日裁定（110年度聲字第990號），本院裁定如
下：
    主  文
抗告駁回。
    理  由
一、原裁定意旨略以：
　㈠抗告人即受刑人李湘瑋（下稱受刑人）因犯恐嚇等罪，經臺
    灣臺北地方法院以108年度易字第772號判決犯強制罪，處有
    期徒刑10月；犯詐欺取財罪，處有期徒刑5月，如易科罰金
    ，以新臺幣（下同）1,000元折算1日，又犯恐嚇危害安全罪
    共2罪，均處有期徒刑3月，如易科罰金，以1000元折算1日
    ，得易科罰金之刑，應執行有期徒刑9月，如易科罰金，以1
    000元折算1日。上訴後由本院於110年2月18日以109年度上
    易字第428號判決駁回上訴確定等情，有前開判決、本院被
    告前案紀錄表在卷可稽。臺灣臺北地方檢察署以執行傳票通
    知受刑人應於110年4月27日上午9時30分到署執行，受刑人
    收受後，於110年4月27日出具「刑事執行請假狀」，以其於
    110年4月24日至26日晚上發燒，因應疫情，申請延後至110
    年4月30日後擇期上午報到。經該署於同年月29日以北檢欽
    分110執聲他833字第1109035407號函文覆以「台端具狀請求
    暫緩執行一事，依檢附之資料，難認有刑事訴訟法第467條
    規定之情形，礙難准許。且台端現經本署拘提中，請速攜帶
    最新診斷證明（含檢驗報告）至本署報到」等情，業經原審
    調閱臺灣臺北地方檢察署110年度執字第1535號、110年度執
    聲他字第833號卷宗核閱屬實。
　㈡受刑人於前開「刑事執行請假狀」固稱：受刑人前曾前往桃
    園機場附近景點過，於110年4月24日至26日晚上發燒，經診
    所判斷建議先行於家中休息，後續連續2日發燒嚴重到要轉
    診地方大型醫院檢驗是否為武漢病毒之程度，且其確因不明
    原因發燒，經醫囑建議在家休養3日等情，並有全民健康保
    險實和診所轉診單、實和診所診斷證明書（乙種）在卷可稽
    。則受刑人於110年4月間固有不明發燒情形，然僅經醫囑建
    議休養，醫療機構並未診斷其罹患新冠肺炎，主管機關亦未
    認定其為疑似接觸人員，對之採行居家檢疫、集中檢疫、隔
    離治療或其他必要措施。況受刑人所稱有罹患新冠肺炎可能
    等情，亦與刑事訴訟法第467條第4款所定「現罹疾病，恐因
    執行而不能保其生命者」規定並非相符。執行檢察官審酌前
    情後，而以前揭110年4月29日之函文否准延後執行之聲請，
    並請受刑人速提供最新診斷證明及檢驗報告到案執行，屬執
    行檢察官本其法律所賦與之指揮刑罰執行職權，對於具體個
    案所為之適法裁量，難謂有何違法裁量或裁量瑕疵可言。
　㈢受刑人固於執行檢察官否准其暫緩執行後，於110年5月12日
    提出刑事異議狀，以天主教仁慈醫療財團法人仁慈醫院診斷
    證明，表明其於110年5月11日因腹瀉至醫院急診就醫，經診
    察及採檢新冠肺炎後，建議自主健康管理至少3日。受刑人
    遂以居住於桃園，前往臺北執行將造成防疫破口，請求裁准
    暫緩執行云云。然其仍未提供其採檢新冠肺炎陽性結果或經
    前述主管機關通知採行居家檢疫、集中檢疫、隔離治療或其
    他必要措施之證明，而乏證據可佐確已罹患新冠肺炎。再受
    刑人於入監執行前，經健康檢查後，有罹患法定傳染病，不
    宜入監執行之情，監所自會拒絕收監。如因受刑人主張其曾
    行經桃園、臺北等地，亦得依監獄行刑法第57條第2項規定
    ，為一定期間之隔離。又如因罹患法定傳染病，有在監所內
    不能為適當之醫治者，亦得報請監督機關許可保外醫治或移
    送病監或醫院。是監獄行刑相關法令對於罹病受刑人之醫療
    診治照顧已有周詳規範，故檢察官否准受刑人暫緩執行，並
    請之攜帶最新診斷證明、檢驗報告報到，亦於法無違，自不
    容受刑人憑一己之意，即以可能有罹患新冠肺炎疑慮或以居
    住桃園、會經過臺北為由，拒絕報到或延後執行。
　㈣綜上所述，依現有證據不足以證明受刑人目前確實罹有新冠
    肺炎，或因罹患新冠肺炎因執行而不能保其生命，尚不符刑
    事訴訟法第467條第4款應停止執行規定。檢察官依職權裁量
    否准其延後執行聲請之執行指揮，並無違法或不當。受刑人
    指摘檢察官執行之指揮不當，並非可採，因認本件聲明異議
    ，為無理由，爰依刑事訴訟法第486條規定，予以駁回等語
    。
二、抗告意旨略以：原定110年4月27日上午9時30分，受刑人需
    到案執行，因其有前往桃園機場附近景點，於110年4月24日
    至4月26日晚上發燒，因應當今疫情嚴峻，三級警戒中，司
    法院亦公佈全國各級法院暫停開庭，法務部長也指示檢察、
    矯正、調查、執行、廉政等五大系統提升防疫規格，全國各
    地檢察署非有必要，緩傳喚案件當事人（包括律師）開庭及
    執行。且受刑人當時有去大型醫院篩檢，染病機率之可能性
    是有的，是當時之聲請應考到國家行政司法命令之下及染病
    之傳播風險，應給予許為當，是對原裁定不服而提起抗告云
    云。　　
三、按受刑人或其法定代理人或配偶以檢察官執行之指揮為不當
    者，固得依刑事訴訟法第484條規定向諭知該裁判之法院聲
    明異議。然所謂指揮執行為不當，係指就刑之執行或其方法
    違背法令，或雖非違法而因處置失當，致受刑人蒙受重大不
    利益者而言，檢察官如係依確定判決內容為指揮執行，即難
    謂檢察官執行之指揮為違法或其執行方法不當（最高法院95
    年度台抗字第486號、100年度台抗字第936號及第968號裁定
    意旨參照）。換言之，受刑人聲明異議之客體，應以檢察官
    執行之指揮為限，倘受刑人並非針對檢察官之執行指揮認有
    不當，其所為聲明異議於程序上難謂適法，法院自應以裁定
    駁回其異議（最高法院102年度台抗字第404號裁定意旨參照
    ）。
四、經查：
　㈠受刑人因涉恐嚇等罪嫌，前經臺灣臺北地方法院以108年度易
    字第772號判決判處受刑人犯強制罪，處有期徒刑10月；犯
    詐欺取財罪，處有期徒刑5月，如易科罰金，以1,000元折算
    1日，又犯恐嚇危害安全罪共2罪，均處有期徒刑3月，如易
    科罰金，以1,000元折算1日，得易科罰金之刑，應執行有期
    徒刑9月，如易科罰金，以1,000元折算1日。嗣受刑人上訴
    經本院於110年2月18日以109年度上易字第428號判決駁回上
    訴確定，從而，臺灣臺北地方檢察署於110年4月6日以執行
    傳票通知受刑人應於110年4月27日上午9時30日到案接受執
    行，有上揭各判決、本院被告前案紀錄表、執行傳票及送達
    證書等件在卷可憑。
　㈡受刑人於收受執行傳票後，雖以其發燒為由，並附具醫療院
    所之轉診單及診斷證明書為憑，請求暫緩執行。然受刑人並
    未診斷罹患新冠肺炎，或經主管機關認定為疑似接觸人員，
    而須採行居家檢疫、集中檢疫、隔離治療或其他必要措施，
    且受刑人所稱有罹患新冠肺炎之可能，亦與刑事訴訟法第46
    7條第4款之規定不合。從而，檢察官審酌上情，以臺灣臺北
    地方檢察署110年4月29日北檢欽分110執聲他833字第110903
    5407號函文否准受刑人延後執行之聲請，洵屬檢察官本於其
    法定職權而對具體個案所為之適法裁量，核無不合。嗣受刑
    人提起聲明異議，惟仍未附具罹患新冠肺炎，或其經主管機
    關通知應居家檢疫、集中檢疫、隔離治療或其他必要措施之
    事證。再者，倘受刑人有不宜入監執行之情形，監所尚可拒
    絕收監，又受刑人來自傳染病流行地或經過其地時，監所得
    對受刑人為一定期間之隔離，且即令受刑人經醫師診斷疑似
    或確診罹患傳染病，亦得由醫師評估為一定期間之隔離，並
    給予妥適治療，從而，堪認受刑人無須暫緩入監執行。是本
    件受刑人空言泛稱倘其自桃園前往臺北執行，將造成防疫破
    口，請求暫緩執行云云，難謂可採，其執詞向原審提起聲明
    異議，應予駁回。
　㈢受刑人雖以上情提起抗告。惟：
　⒈按受徒刑或拘役之諭知而有左列情形之一者，依檢察官之指
    揮，於其痊癒或該事故消滅前，停止執行：一、心神喪失者
    。二、懷胎五月以上者。三、生產未滿二月者。四、現罹疾
    病，恐因執行而不能保其生命者，刑事訴訟法第467條定有
    明文。受刑人陳稱其曾於110年4月24日至同年月26日發燒，
    且其曾至大型醫院篩檢，存有染病之可能性云云。然觀諸受
    刑人提出之診斷書，其僅有發燒、腹瀉等症狀，且醫囑僅建
    議自主在家管理至少3日，並未診斷受刑人患有新冠肺炎。
    受刑人亦無於30日內至特定區域之旅遊史或接觸史，有特定
    地定旅遊及接觸史查詢作業結果可憑，難認受刑人有罹患新
    冠肺炎或其他因執行而不能保其生命之疾病，核與刑事訴訟
    法第476條第4款之要件不相符。
　⒉受刑人另稱當今疫情嚴峻，三級警戒中，應避免非有必要之
    執行云云。惟疫情警戒標準業於110年7月29日已調降至第二
    級，且於三級警戒之情況下，於遵守相關防疫規範並執行必
    要之防疫措施下，仍非不可前往他處。檢察署、監所均有防
    疫設施及規範，監所亦有醫療服務得以照護受刑人之身心健
    康，倘受刑人於入監執行前經健康檢查後，確有不宜入監執
    行之情，監所當會拒絕收監或為依法為必要之措施，而遍查
    全卷，亦查無受刑人有何因罹病而得以暫緩入監或停止執行
    之事證。是受刑人泛以現今為防疫三級警戒期間，不宜任意
    移動為由，請求暫緩執行云云，難謂有據。
五、綜上，原審認依現有事證尚不足證明受刑人確有罹患新冠肺
    炎，或因罹患新冠肺炎因執行而不能保其生命，不符刑事訴
    訟法第467條第4款規定，檢察官依職權裁量否准受刑人延後
    執行之執行指揮，並無違法或不當之處，因而駁回受刑人之
    聲明異議，核其認事用法，並無違誤。受刑人徒憑己意，仍
    執陳詞，指摘原裁定不當，為無理由，應予駁回。
據上論斷，依刑事訴訟法第412條，裁定如主文。　
中　　華　　民　　國　　110 　年　　8 　　月　　25　　日
                  刑事第二十一庭審判長法　官  黃惠敏
                                      法　官  柯姿佐
                                      法　官  章曉文
以上正本證明與原本無異。
不得再抗告。
                                      書記官  賴又瑄
中　　華　　民　　國　　110 　年　　8 　　月　　25　　日